臺灣臺中地方法院刑事判決　　　　　　　94年度訴字第3011號
公　訴　人　臺灣臺中地方法院檢察署檢察官
被　　　告　乙○○
　　　　　　　　　　（現另案於臺灣臺中監獄執行中）
上列被告因毒品危害防制條例案件，經檢察官提起公訴（九十四
年度毒偵字第四四八三號）及移送本院併案辦理（九十四年度毒
偵字第五二八五號），被告於準備程序就被訴事實為有罪之陳述
，本院合議庭裁定由受命法官獨任進行簡式審判程序，並予判決
如下：
    主    文
乙○○連續施用第一級毒品，處有期徒刑拾月。扣案之注射針筒
壹支、塑膠杓子壹個及止血橡皮帶壹條，均沒收。
    犯罪事實
一、乙○○前有違反肅清煙毒條例之前科紀錄，素行不佳，其於
    民國九十三年間，復因施用毒品案件，經臺灣臺中地方法院
    檢察署檢察官聲請法院裁定送觀察勒戒後，認有繼續施用毒
    品傾向，由法院裁定令入戒治處所施以強制戒治，俟於九十
    三年十月十四日執行完畢，再經臺灣臺中地方法院檢察署檢
    察官於九十三年十一月十九日以九十三年度戒毒偵字第二六
    九號為不起訴處分確定；詎乙○○仍不知戒絕，於前開強制
    戒治執行完畢後五年內，復基於施用第一級毒品海洛因之概
    括犯意，自九十四年七月二十日十二時許起至九十四年七月
    二十五日凌晨零時許止，均在臺中市北屯區○○○路四一號
    住處內，以將少許第一級毒品海洛因混入礦泉水稀釋後，注
    入注射針筒內，再以注射針筒注射血管之方式，連續施用第
    一級毒品海洛因三次。嗣乙○○分別於九十四年七月二十一
    日二十三時四十分許及同年月二十六日十八時十分許，各在
    臺中市○○區○○路與文心路路口及前開臺中市北屯區○○
    ○路四一號住處內為警盤查與持搜索票搜索查獲，其第二次
    為警查獲，並由員警於其住處現場扣得其所有供吸食毒品海
    洛因所用之注射針筒一支、塑膠杓子一個及止血橡皮帶一條
    。乙○○且均經員警徵得其同意後，採集尿液送請鑑驗，因
    嗎啡（毒品海洛因之代謝物）俱呈現陽性反應，始由警進而
    查悉上情。
二、案經臺中市警察局移請臺灣臺中地方法院檢察署檢察官偵查
    起訴及臺中市警察局報告同署檢察官偵查後，移送本院併案
    審理。
    理    由
一、前揭事實，業經被告乙○○於本院準備程序訊問、審理時均
    坦認不諱，而被告為警查獲後所採取之尿液，經先後送請中
    山醫學大學附設醫院藥物濫用檢測中心鑑驗結果，嗎啡（海
    洛因之代謝物）乃呈現陽性反應，有該中心之尿液檢驗報告
    二份附卷可稽，另本件復有被告所有供施用毒品海洛因所用
    之注射針筒一支、塑膠杓子一個及止血橡皮帶一條等物扣案
    可資佐證，足見被告上開自白，確與事實相符，堪予採認。
    另被告前於九十三年間，曾因施用毒品案件，經臺灣臺中地
    方法院檢察署檢察官聲請法院裁定送觀察勒戒後，認有繼續
    施用毒品傾向，由法院裁定令入戒治處所施以強制戒治，俟
    於九十三年十月十四日執行完畢，再經臺灣臺中地方法院檢
    察署檢察官於九十三年十一月十九日以九十三年度戒毒偵字
    第二六九號為不起訴處分確定，此有臺灣高等法院被告前案
    紀錄表在卷可查，是被告確有於強制戒治執行完畢釋放後五
    年內，復行施用毒品海洛因之罪行。綜此，本件事證已臻明
    確，被告施用毒品海洛因之犯行堪以認定。
二、按海洛因係屬毒品危害防制條例第二條第二項第一款所指之
    第一級毒品，核被告乙○○所為，係犯毒品危害防制條例第
    十條第一項之施用第一級毒品罪。被告施用前持有第一級之
    低度行為，應為其施用第一級毒品之高度行為所吸收，不另
    論罪。被告先後三次施用第一級毒品海洛因之犯行，其時間
    緊接，犯罪構成要件相同，顯係基於概括犯意反覆為之，為
    連續犯，應依刑法第五十六條之規定論以一罪，並加重其刑
    。公訴意旨雖未敘及被告自九十四年七月二十日十二時許起
    至九十四年七月二十六日十九時四十五分許往前回溯九十六
    小時前止之施用毒品海洛因之犯行，然此部分犯行與已起訴
    且經認定有罪部分，有連續犯之裁判上一罪關係，亦為起訴
    效力所及，復為檢察官移送本院併案辦理，本院自應俱併審
    論之。爰審酌被告為國中肄業，智識程度不高（見臺中市警
    察局調查筆錄教育程度欄），其前已因施用毒品犯行，經觀
    察勒戒及強制戒治，竟仍故態復萌，復行施用毒品不輟，無
    視於毒品對於自身健康之戕害及國家對於杜絕毒品犯罪之禁
    令，惟衡酌施用毒品係屬自戕行為，被告犯罪手段尚屬平和
    ，亦未因此而危害他人，所生損害尚非鉅大，且被告犯後於
    本院訊問時坦承犯行，尚見悔意之犯罪後態度，暨施用毒品
    者均有相當程度之成癮性及心理依賴，其犯罪心態與一般刑
    事犯罪之本質並不相同，應側重適當之醫學治療及心理矯治
    為宜等一切情狀，量處如主文所示之刑。
三、另扣案之注射針筒一支、塑膠杓子一個及止血橡皮帶一條，
    雖非屬專供施用毒品之器具，惟係被告乙○○所有供其施用
    毒品海洛因所用之物，業經被告供明在卷（見本院卷第三０
    頁），爰依刑法第三十八條第一項第二款之規定，併為沒收
    之諭知。至被告為警查獲時所另扣得之空塑膠袋一個，被告
    已於本院陳稱與本件施用毒品海洛因犯行無關（見本院卷第
    三０頁），本院復查無具體事證足認該等物品係供被告施用
    毒品海洛因所用之物，既與沒收要件未合，茲不併予宣告沒
    收，附此敘明。
據上論斷，應依刑事訴訟法第二百七十三條之一第一項、第二百
九十九條第一項前段，毒品危害防制條例第十條第一項，刑法第
十一條前段、第五十六條、第三十八條第一項第二款，判決如主
文。
本案經檢察官甲○○到庭執行職務。
中　　華　　民　　國　　94　　年　　11　　月　　25　　日
                  刑事第四庭  法  官  陳思成
上正本證明與原本無異。
如不服本判決，應於送達後十日內向本院提出上訴狀（須附繕
本），上訴於臺灣高等法院臺中分院。
                              書記官  王嘉麒
中　　華　　民　　國　　94　　年　　11　　月　　25　　日
附錄論罪科刑法條
毒品危害防制條例第十條第一項
施用第一級毒品者，處六月以上五年以下有期徒刑。
